臺灣高等法院高雄分院刑事裁定
111年度毒抗字第219號
抗  告  人  
即  被  告  張保毅



上列抗告人因聲請觀察勒戒案件，不服臺灣高雄地方法院中華民
國111年5月13日裁定(111年度毒聲字第384號)，提起抗告，本院
裁定如下：
    主  文
抗告駁回。
    理  由
一、本件抗告意旨略以：抗告人即被告甲○○（下稱被告）原意等
    待進入勒戒所執行觀察、勒戒，然於民國111年5月19日高雄
    大寮監獄（即本監），先前在本監執行之受刑人由高雄戒治
    所勒戒成功返監，經檢驗為陽性確診，而高監一向防疫有成
    ，卻因返回人員確診，而如臨大敵，被告此時的心情，百感
    交集，忐忑難安，希望該裁定觀察勒戒能延緩執行，畢竟被
    告已入監執行逾3年且刑期冗長，並不會因此而出獄云云。
二、按犯毒品危害防制條例第10條之罪者，檢察官應聲請法院裁
    定，或少年法院（地方法院少年法庭）應先裁定，令被告或
    少年入勒戒處所觀察、勒戒，其期間不得逾2月，毒品危害
    防制條例第20條第1項定有明文。
三、經查本件被告於108年6月13日上午5時許，在其友人位於高
    雄市○○區○○街00號住處，以海洛因摻入香菸内點燃吸食煙霧
    之方式施用海洛因1次之事實，業據被告於警詢及偵訊均坦
    承不諱，且其於同日下午1時25分許為警採尿送驗結果，亦
    呈嗎啡陽性反應之事實，有高雄市政府警察局左營分局毒品
    案嫌疑人尿液代碼與姓名對照表、濫用藥物尿液檢體監管紀
    錄表、正修科技大學超微量研究科技中心108年6月26日尿液
    檢驗報告（原始編號C108230號）各1份可參（警卷第31至35
    頁），足認被告上開任意性自白與事實相符。本件事證明確
    ，被告於上述時間施用第一級毒品海洛因之事實，足以認定
    。又被告前於91年間，曾因施用毒品案件，經送觀察、勒戒
    後，因認無繼續施用毒品傾向，於91年5月15日執行完畢釋
    放，並經臺灣高雄地檢署檢察官以91年度毒偵字第771號為
    不起訴處分，至今並無再為觀察、勒戒或強制戒治處遇之紀
    錄乙節，此有臺灣高等法院被告前案紀錄表1份可參。本件
    是被告於上述觀察、勒戒執行完畢釋放3年後所為，依上述
    說明，自應再令被告入勒戒處所觀察、勒戒。另查被告現因
    另案入監執行，刑期至134年4月15日止，其抗告雖主張因先
    前有1位在高雄大寮監獄執行之受刑人前往高雄戒治所觀勒
    結束後返回大寮監獄時，經檢驗為陽性確診，故被告現在不
    宜前往高雄戒治所接受觀察勒戒云云。惟抗告意旨所主張係
    被告現在前往高雄戒治所執行觀察、勒戒之時間是否得當之
    問題，並非對本件原裁定有何違法而提出指摘，故其抗告應
    為無理由。被告雖又主張會另提1份非常上訴狀敘明為何被
    告所涉施用第一級毒品部分係由法院裁定觀察、勒戒，而第
    二級毒品部分卻是被判處有期徒刑云云，則非本案審酌之範
    圍，附此敘明。
四、原審因認檢察官之聲請為正當，而依毒品危害防制條例第20
    條第1項之規定，裁定被告施用第一級毒品，令入勒戒處所
    觀察、勒戒，其期間不得逾2月。經核並無不合，被告仍執
    前詞提起抗告，而指摘原裁定不當，為無理由，應予駁回。
據上論結，應依刑事訴訟法第412條，裁定如主文。
中　　華　　民　　國　　111 　年　　6 　　月　　23　　日
                  刑事第六庭    審判長法  官  李政庭
 　　　　　　　　　　　　　　　　　　 法  官  王光照
                                      法  官  施柏宏
以上正本證明與原本無異。
不得再抗告。
中　　華　　民　　國　　111 　年　　6 　　月　　23　　日
                                      書記官  黃旭淑